臺灣新北地方法院刑事判決
110年度審易字第2266號
公  訴  人  臺灣新北地方檢察署檢察官
被      告  賴俊銘




上列被告因竊盜案件，經檢察官提起公訴（110年度偵字第32528
號），被告於本院準備程序進行中，就被訴事實為有罪之陳述，
經本院告知簡式審判程序之旨，並聽取當事人之意見後，裁定依
簡式審判程序審理，判決如下：
    主  文
乙○○攜帶兇器竊盜，未遂，累犯，處有期徒刑伍月，如易科罰金
，以新臺幣壹仟元折算壹日。
    事  實
一、乙○○意圖為自己不法之所有，基於竊盜之犯意，於民國110
    年4月6日1時33分許（起訴書誤載為「3時30分許」，應予更
    正），騎乘車號000-000號普通重型機車，行經新北市新莊
    區重新堤外道新月廣場對面之停車場，見程泓翔（原名程維
    翔）管領使用之車號0000-00號自用小客車停放在該處，認
    有機可趁，即持其所有客觀上具有危險性、足以對人之生命
    及身體構成威脅，可供兇器使用之T字六角扳手1支，插入上
    開自用小客車電門試圖發動車輛，著手竊取該車，然因扳手
    斷裂在電門鑰匙孔內而未能得逞，隨即騎乘上開機車離開現
    場。嗣程泓翔於同日3時30分許發現上開自用小客車電門鑰
    匙孔內遭插入異物，報警處理，經警調閱相關監視器錄影畫
    面，始循線查悉上情。
二、案經程泓翔訴由新北市政府警察局新莊分局報告臺灣新北地
    方檢察署檢察官偵查起訴。
    理  由
一、按除被告所犯為死刑、無期徒刑、最輕本刑為3年以上有期
    徒刑之罪或高等法院管轄第一審案件者外，於第一次審判期
    日前之準備程序進行中，被告先就被訴事實為有罪之陳述時
    ，審判長得告知被告簡式審判程序之旨，並聽取當事人、代
    理人、辯護人及輔佐人之意見後，裁定進行簡式審判程序，
    刑事訴訟法第273條之1第1項定有明文。經核本件被告所犯
    係死刑、無期徒刑、最輕本刑為3年以上有期徒刑以外之罪
    ，其於準備程序中就被訴之事實為有罪陳述，經法官告知簡
    式審判程序之旨，並聽取公訴人及被告之意見後，本院爰依
    首揭規定，裁定改依簡式審判程序進行審理，合先敘明。
二、上揭犯罪事實，業據被告乙○○於警詢、偵查及本院審理時均
    坦承不諱，核與證人即告訴人程泓翔於警詢時證述之情節相
    符，復有停車位置圖2張、監視器錄影翻拍照片24張、案發
    現場暨遭竊車輛照片6張、車輛詳細資料報表1份（見偵卷第
    13頁至第28頁、第33頁）在卷可參，足認被告前揭自白均與
    事實相符。本件事證明確，被告前開犯行堪予認定，應予依
    法論科。
三、論罪科刑： 
　㈠按刑法第321條第1項第3款之攜帶兇器竊盜罪，係以行為人攜
    帶兇器竊盜為其加重條件，此所謂兇器，其種類並無限制，
    凡客觀上足對人之生命、身體、安全構成威脅，具有危險性
    之兇器均屬之，且祇須行竊時攜帶此種具有危險性之兇器為
    已足，並不以攜帶之初有行兇之意圖為必要（最高法院79年
    度台上字第5253號判決意旨參照）。本案被告於事實欄所示
    時地係以T字六角扳手作為行竊工具，該扳手質地堅硬之鋒
    利工具，如以之攻擊人體，足以造成相當之傷害，是可認上
    開工具客觀上可對人之生命、身體、安全構成威脅，具有危
    險性，而屬刑法第321條第1項第3款所稱之兇器無訛，則被
    告持上開扳手行竊，應屬攜帶兇器之竊盜行為。
  ㈡核被告所為，係犯刑法第321條第2項（起訴書誤載為「第3項
    」）、第1項第3款之攜帶兇器竊盜未遂罪。
　㈢被告前①因施用毒品案件，經本院以105年度簡字第4348號判
    處有期徒刑3月確定；②因竊盜、搶奪等案件，經本院以105
    年度訴字第373號判處有期徒刑1年2月（共2罪）、3月確定
    ；③因施用毒品案件，經本院以105年度簡字第3571號判處有
    期徒刑2月確定；④因竊盜案件，經本院以105年度審簡字第1
    301號判處有期徒刑3月（共2罪）確定；⑤因竊盜案件，經本
    院以105年度審簡字第1798號判處有期徒刑3月確定；上開①
    至⑤案之罪刑嗣經本院以106年度聲字第1828號裁定應執行有
    期徒刑3年2月確定，於107年8月6日縮刑假釋出監並付保護
    管束，於108年4月12日保護管束期滿未經撤銷假釋，未執行
    之刑視為執行完畢等情，有臺灣高等法院被告前案紀錄表1
    份在卷可佐，其於徒刑執行完畢後5年之內，故意再犯本案
    有期徒刑以上之罪，為累犯，應依刑法第47條第1項之規定
    加重其刑。又本案依被告之犯罪情節及其素行綜合以觀（見
    前開被告前案紀錄表），並無應予量處最低法定本刑之情形
    ，則依累犯規定加重其刑，尚不至於發生罪刑不相當之情形
    ，而與司法院釋字第775號解釋意旨無違，附此敘明。
　㈣被告上開攜帶兇器竊盜犯行，係著手於犯罪行為之實行而不
    遂，為未遂犯，應依刑法第25條第2項之規定減輕其刑，並
    先加後減之。
　㈤爰審酌被告被告前已有多次竊盜前科紀錄（參前開被告前案
    紀錄表），仍不思循正當途徑獲取財物，反攜帶兇器著手行
    竊他人車輛，顯然欠缺尊重他人財產權之法治觀念，所為應
    予非難，兼衡其犯罪之動機、目的、手段、犯後坦承犯行之
    態度，及國中畢業之智識程度、離婚，自陳入監前在大陸經
    商、需扶養1名未成年子女、經濟狀況不佳之生活情形（見
    被告個人戶籍資料、本院卷第93頁）等一切情狀，量處如主
    文所示之刑，並諭知易科罰金之折算標準。
四、被告犯本案所使用之T字六角扳手1支，雖屬被告所有供本案
    犯罪所用之物，惟該扳手部分已斷裂在其行竊車輛之電門鑰
    匙孔內，顯已失其功能效用，亦欠缺刑法上之重要性，爰不
    予宣告沒收。
據上論斷，應依刑事訴訟法第273條之1第1項、第299條第1項前
段，判決如主文。
本案經檢察官甲○○提起公訴，檢察官林亭妤到庭執行職務。
中　　華　　民　　國　　111 　年　　3 　　月　　18　　日
                  刑事第二十三庭  法  官  藍海凝
上列正本證明與原本無異。
如不服本判決，應於判決送達後20日內敘明上訴理由，向本院提
出上訴狀 (應附繕本) ，上訴於臺灣高等法院。其未敘述上訴理
由者，應於上訴期間屆滿後20日內向本院補提理由書「切勿逕送
上級法院」。
                                  書記官  羅婉嘉
中　　華　　民　　國　　111 　年　　3 　　月　　18　　日
附錄本案論罪科刑法條全文：
中華民國刑法第321條
犯前條第1項、第2項之罪而有下列情形之一者，處6月以上5年以
下有期徒刑，得併科50萬元以下罰金：
一、侵入住宅或有人居住之建築物、船艦或隱匿其內而犯之。二
    、毀越門窗、牆垣或其他安全設備而犯之。
三、攜帶兇器而犯之。
四、結夥三人以上而犯之。
五、乘火災、水災或其他災害之際而犯之。
六、在車站、港埠、航空站或其他供水、陸、空公眾運輸之舟、
    車、航空機內而犯之。前項之未遂犯罰之。